Inventaris van een verzameling foto's afkomstig van NIGIS, MARVO en ANEFO betreffende Nederlands-Indië
Nationaal Archief, Den Haag
Fotocollectie Foto's afkomstig van NIGIS, MARVO en ANEFO betreffende Nederlands-Indië
Foto's NIGIS etc Ned. Indië
1945-1950
8048
1 inventarisnummers.
Foto's
Nationaal Archief, Den Haag
Netherlands Indies Government Information Service (NIGIS)
Marine Voorlichtingsdienst (MARVO)
Dienst Legercontacten (DLC)
Algemeen Nederlandsch Fotobureau (ANEFO)
Deze collectie van heterogene herkomst bevat o.a. beelden van de krijgshandelingen bij de bevrijding van Nederlands-Indië in 1945 (w.o. landingen vanuit zee), Vlootbezoeken aan buitenlandse havens, de Japanse capitulatie, commando-overdrachten, (vlag)ceremonieën, de lokale bevolking en de situatie ter plaatse.
Archiefvorming
Geschiedenis van het archiefbeheer
De verwerving van het archief
De rechtstitel is (nog) onbekend.
2.24
Aanwijzingen voor de gebruiker
Openbaarheidsbeperkingen
Volledig openbaar.
Materiële beperkingen
Aanvraaginstructie
Openbare archiefstukken kunnen online worden aangevraagd en gereserveerd. U kunt dit ook via de terminals in de studiezaal van het Nationaal Archief doen. Om te kunnen reserveren dient u de volgende stappen te volgen:
U maakt een profiel aan op www.gahetna.nl, en logt vervolgens in
Via de archiefinventaris (alleen de beschrijvingen met rode nummers) selecteert u het gewenste archiefstuk door op de knop 'Reserveren' te klikken
In het volgende scherm geeft u aan op welke dag u het archiefstuk wilt inzien
Indien u zich bevindt in de studiezaal en een tafelnummer heeft ontvangen kunt u dit nummer vermelden. Als u geen tafelnummer heeft kunt u tafelnummer 777 laten staan
Vervolgens bevestigt u uw reservering door deze te versturen.
Verwant materiaal
Beschikbaarheid van kopieën
Beschrijving van de series en archiefbestanddelen
- Doos foto's, bevattende:, 0ONGENUMMERD
  - Hijsen Nederlandse vlag in Hollandia Nieuw Guinea, 1945; NIGIS A6999
    Anefo 55
  - H.M. Kruiser Tromp bezoekt Australische haven, Tromp voor actie in Balikpapan 1945 februari; NIGIS A10908
  - Nederlands-Indische 18th Medium Bomber Squadron in Camp Batchelor, 1945 maart; NIGIS A11338
  - Camp Victory, Casino, New South Wales, training 1e bataljon KNIL, 1945 april; NIGIS A11718
  - Parade van KNIL detachement te Kontanica Hollandia onder commando van luitenant-kolonel J. Breemouer, NIGIS A11798
  - Australische en KNIL troepen landen op het eiland Tarakan bij Borneo, 1945-04-30; NIGIS A12300
  - Morotai, vlak na de bevrijding op de Japanners, NIGIS A12505
    Anefo 12505
  - Gevangenen in de burgerlijke gevangenis op Tarakan, bewaakt door leden van de AIF en de KNIL, NIGIS A12763
  - KNIL luchtmacht 120th Squadron verplaatst van Merauke naar Biak, 1945 juni; NIGIS A12675
  - Kinderpicnic ter viering van de verjaardag van prinses Juliana in Melbourne, 1945-05-05; NIGIS A12094
  - Australische en KNIL troepen landen op Tarakan eiland. Indonesische evacuees in Lingkas, 1945-04-30; NIGIS A12235
  - Papua-bataljon in training in Kotanica bij Hollandia., NIGIS A13092
  - H.M. Kruiser Tromp ondersteunt de geallieerde landing bij Balikpapan., 1945-07-01; NIGIS A13304
  - Geallieerde invasie van Balikpapan, Borneo. Na de slag. Balikpapan landingsterrein., 1945-07-10; NIGIS A13343
  - Nederlandse patriotten in opleiding op kamp St. Ives voor de Koninklijke Nederlands-Indische Luchtmacht. De groep krijgt uitleg over de hun onbekende sport volleybal, 1945-07; NIGIS A14061
  - Japanse capitulatie in Timor. Australische troepen landden bij Kupang, 1945-09-11; NIGIS A15234
  - Japanse capitulatie in Singapore. Japanse delegatie na het teken van de overgave, 1945-09-12; NIGIS A15296
  - Timorese commanda's stelling zich op voor inspectie te Kupang, 1945-09-12; NIGIS A15464
  - Zes vrijgelaten Nederlandse generaals arriveren in Melbourne. Generaal-majoor J. van Rees spreekt op the "Straitmore"met luitenant-kolonel Brandon, 1945-09-22; NIGIS A15572
  - Commando-overname ceremonie Koninklijke Marine. Schout-bij-nacht Koenraad spreekt., 1945-10-01; NIGIS A15795
  - Commando-overname ceremonie Koninklijke Marine. Erewacht staat opgesteld bij het Marine-hoofdkwartier in Melbourne als kapitein Van Foreest het commando overneemt van schout-bij-nacht Koenraad, 1945-10-01; NIGIS A15798
  - Kampong Makassar Batavia Java. Een sectie van het Japanse interneringskamp, NIGIS A15951
  - Batavia Java. Lachende groep Seaforth Highlanders die de orde bewaren in Ned. Indië, 1945-10; NIGIS A15971
  - Tjideng [Cideng] interneringskamp te Batavia, 1945-10; NIGIS A15991
  - Batavia Java. Indonesische "nationalist" ontvangt medische verzorging na schermutselingen met Nederlandse troepen in Batavia, 1945-10; NIGIS A16558
  - Boeroe [Buru]. Ter gelegenheid van het hijsen van de Nederlandse en Australische vlaggen op Boeroe speelt een plaatselijk eband het Wilhelmus, 1945-10; NIGIS A16742
  - Ambon, Molukken. Een prauw met de Nederlandse vlag in top arriveert te Ambon, 1945-11; NIGIS A16794
  - Landingsbanen op Morotai. Foto genomen van 2000 voet hoogte laat vliegtuigen op de grond zien., NIGIS A16828
  - Bezoek van brigadier Steele aan Piru, Ceram, Molukken. Steele ontmoet een delegatie van Japanse officieren, 1945-10; NIGIS A16967
  - Ambon, Molukken. Recent getraind detachement Veldpolitie, 1945-11; NIGIS A17089
  - Geallieerde bezetting van Banda. Bandanezen voeren de Menari dans op als welkom voor de geallieerden, 1945-11; NIGIS A17279
  - Geallieerden bezetten de Kai eilanden. Majoor Scheffer en luitenant Stetitit organiseerden een ontmoeting van alle hoofden om geschillen bij te leggen die ontstaan waren door de aanwezigheid van Japanse troepen, NIGIS A17300
  - Nederlands-Indisch civiele administratie op Ambon. Luitenant Newmans is verantwoordelijk voor de aanvoer van voedsel, NIGIS A17313
  - Banda. Bandanezen voeren hun ceremoniële oorlogsdans de "Tjakalele"op., 1945-11; NIGIS A17283
  - Koninklijke Marine Luchtvaartdienst barakken, Point Piper, Sydney. Ceremonie van de opening. Kapitein Van Foreest speldt sergeant Pichel het Vliegers Kruis op, 1946-01; NIGIS A17967
  - Gevechten in Soerabaya (Surabaya). Het leven gaat door in de door oorlog gehavende stad. Kopers doen aankopen, 1945-11; NIGIS A18012
    British Official Picture
  - Gevechten in Soerabaya (Surabaya). Britse troepen, met Australische hoeden, in actie in de met rook gevulde straten, 1945-11; NIGIS A18013
  - Batavia, Java. De toestanden verbeteren met de dag. Vijf van de zes markten in de hoofdplaats werden weer geopend. Een vruchtenverkoper biedt pisangs, papajas, ananassen, djamboes en de onvolprezen durian's te koop aan, 1945-11; NIGIS A25018
  - N.I.G.I.S., Indonesische sectie, Batavia. de heren S.A. Almassawa, sergeant M.P. Marmisial, Mukhlis en Adiningrat bediscussiëren de opmaak van hun nieuwe krant "Pandji Ra'jat", 1945-11; NIGIS A25032
  - Kamp Pratchai, Siam. De Nederlandse vlag wordt gehesen door twee ex-krijgsgevangenen, NIGIS A25125
  - Vertrekt van opperbevelhebber van de Nederlandse strijdkrachten in het Verre Oosten, luitenant-admiraal Helfrich. Luitenant-generaal L.H. van Oyen bedankt de admiraal voor de uitstekende samenwerking tussen leger en marine (Marine hoofdkwartier te Melbourne), 1946-01-29?; NIGIS A25234
  - Krijgsgevangen op het eiland Onrust bij Batavia Java. Majoor van Soest, inspecteur van het kamp heeft een bespreking met de barakken-commandant. Deze wordt door zijn mede-gevangenen gekozen, 1946-08; NIGIS A26726
  - Australië. Victory Camp, Casino. Infanterie oefeningen, 1944-10; NIGIS L29-3-3
  - Australische en KNIL-troepen landen op Tarakan, een eiland bij Borneo. RAAF eenheden lossen een LST schip. In de voorgrond een vastgelopen truck, NIGIS L36.19.13
  - Australië. Een gedeelte van het contingent van 400 Nederlandse vrijwilligers arriveerde in een Australische haven als voorhoede van de hoofdmacht van 150.000 man, 1945?; NIGIS S5
  - Landingen bij Pasir Poetih [Putih]. Kort voor de landing, landingsvloot voor de kust, MARVO 47105
  - Landingen bij Pasir Poetih [Putih] De eerste pontonsteiger voorzien van eigen voortstuwingskracht ligt op zijn plaats en het zware materiaal gaat aan wal, MARVO 47108
  - Landingen bij Pasir Poetih [Putih]. Bulldozer tanks verlaten de landingsschepen, MARVO 47110
  - Landingen bij Pasir Poetih [Putih]. Overzicht van het landingsterrein, MARVO 47112
  - Landingen bij Pasir Poetih [Putih]. De trucks staan klaar om de troepen het binnenland in te rijden, MARVO 47121
  - Aan de stadsgrens van Besoeki staat de bevolking om onze troepen met gejuich en opgestoken duim te ontvangen, ANEFO 47123
  - Haven van Probollingo. Vele pakhuizen staan in brand toen de Nederlandse troepen arriveerden. het blussingswerk is in volle gang, 1947-07; MARVO 47140/23403
  - Haven van Probollingo. Bevolking biedt spontaan aan te helpen bij het lossen van de schepen, 1947-07; MARVO 47143
  - Mariniersfotograaf H.A. Wilmar, nr. 96. Onze zware "sherman-tanks"rollen voorwaarts, MARVO 7135C
  - Mariniers tijdens het oprukken in de stad Malang, MARVO 7287/47232
  - Begrafenis generaal Spoor, 1949; MARVO 48134
  - Het KNIL paradeert in Australië. Camp Darley Victoria, [1945]; ANEFO
  - Marine Corps photo, Camp Lejeune, North-Carolina, Verenigde Staten. Vlaggenparade met de "gewapende macht". 1945; ANEFO
  - Politieactie op Java. Landingen Pasir Putih. De "Ysvogel" op het strand. De eerste mariniers disembarkeren, 1947-01-31; ANEFO 22853
  - Zuid-Celebes reis van president Soekawatie van 13-16 april 1947. President van Oost-Indonesië Soekawatie arriveert aan het huis van de Aroe van Suppengriadja, beschudt door de statie-pajong, Z.E. Soekawatie en dr. M. Brouwer, 1947-04; ANEFO NIGIS M579
  - Mariniers tijdens het oprukken in de stad Malang, ANEFO 242626
    Zelfde foto als MARVO 47232.
    [ANEFO] 22841
  - Semarang sector. Het krachtstation van Midden-Java Toentang is gaaf in ons bezit gekomen, 1947-07-23; DLC EV22
  - Semarang sector. De aankomst bij de suikerfabriek Kaliewoengoe, 1947-07-29; [ANEFO] DLC EZ17
  - Ambarawa. Rondzwervende TNI-benden proberen door roof en brandstichting hun terreur op de bevolking te herstellen. Terwijl een zuiveringspatrouille de brandstichters nazit is een reddingsploeg aan het werk om de branden te blussen., [ANEFO] DLC FB359
  - Vertrek aflossingstroepen naar Indië, 1947-11-07; ANEFO 24397
  - Makassar. Op zaterdag 13 december arriveerde per Volendam de K.L. troepen ter aflossing van het KNIL. Op de kade stond de Welfare klaar met een koele drank, 1947-12-13; [ANEFO] DLC FG116
  - Aankomst minister Drees in Indonesië, 1948-01-02; ANEFO 25324
  - Kemit. Midden-Java. De aankomst van de trein met de delegatieleiders - Voorzitter Abdul Kadim - bestaande uit Indonesiërs, Nederlandsers en leden van de drie landen (Commissie/UNCI] bij de status quo lijn te Kemit gelegen tussen Tjitjanbong en Karanganjai op midden-Java., 1948-04-12; ANEFO
  - Erewacht Indonesische militairen [Jon-40], ANEFO 248608-11
  - Souvereiniteitsoverdracht Indonesië in Paleis op de Dam te Amsterdam, 1949-12-27; ANEFO 37668
  - Koningin Juliana spreekt bemanning "Grote Beer"toe bij terugkomst uit Indonesië, 1950-01-09; ANEFO 37811
  - Vice-admiraal Pinke als gastheer. De voorlopige federale regering maakt op Hr. Ms torpedobootjager "Evertsen"een tocht in de baai van Batavia, 1949-04-12; ANPfoto 949/1885
  - Dessah in Indonesié, Onbekend
  - Fotograaf: Willem Boshouwers, Souvereiniteitsoverdracht; Onbekend